臺灣高等法院民事裁定
109年度抗字第691號
抗  告  人  李龍水  
相  對  人  臺北市大同區雙蓮國民小學學生家長會

法定代理人  劉紜瑄  

上列當事人間確認決議不成立等事件，抗告人對於中華民國109
年3月16日臺灣士林地方法院108年度補字第1448號所為裁定提起
抗告，本院裁定如下：
    主  文
原裁定關於核定訴訟標的價額部分廢棄。
本件訴訟標的之價額應核定為新臺幣參佰參拾萬元。
抗告費用由相對人負擔。
    理  由
一、按非財產權之訴訟，指訴訟標的係對無財產上價值之人格權
    及身分權有所主張而言。又核定訴訟標的之價額，以起訴時
    之交易價額為準；無交易價額者，以原告就訴訟標的所有之
    利益為準。以一訴主張之數項訴訟標的相互競合或應為選擇
    者，應依其中價額最高者定之。訴訟標的之價額不能核定者
    ，以第466條所定不得上訴第三審之最高利益額數加十分之
    一定之，民事訴訟法第77條之1第2項、第77條之2第1項但書
    ，及第77條之12分別定有明文。
二、經查，本件抗告人以相對人為被告，向原法院起訴，聲明如
    附表編號1至6「聲明內容」欄所示，其中如附表編號1至4聲
    明之決議內容則如各該編號「備註」欄所示，有本院104年
    度上字第1228號判決可稽（見本院卷第15至21頁，決議內容
    為第17至18頁），經核㈠如附表編號1、2所示聲明利益同一
    ；㈡編號5、6所示聲明則分別為編號4、3所示聲明之當然結
    果，且於抗告人之利益（兩造間家長會會長委任關係存否）
    同一。又如附表編號2所示會議決議，其內容乃在通過98學
    年度預算，會議進行中關於罷免抗告人之連署，並非決議之
    內容，是前開㈠、㈡兩部分之聲明，於抗告人之利益即非同一
    而有競合關係。因本件訴訟標的並非對於親屬關係及身分上
    之權利有所主張，自屬因財產權而起訴。又系爭決議及家長
    會長委任關係並無客觀交易價格，亦無從依相對人財產情形
    核定其金額，依民事訴訟法第77條之2第1項、第77條之12規
    定，本件訴訟標的價額應核定為新臺幣（下同）330萬元（1
    65萬元×2），原裁定未審酌抗告人各項聲明有無相互競合關
    係，逕就抗告人6項聲明分別核定訴訟標的價額為165萬元、
    合併計算為990萬元，尚非允洽。抗告意旨謂本件非屬因財
    產權起訴，且如附表編號1至6所示其利益同一，應依民事訴
    訟法第77條之14第1項規定徵收第一審裁判費云云，固非有
    據，惟原裁定既有不當，即仍應由本院將此部分廢棄，並核
    定本件訴訟標的價額如主文第2項所示。另原法院裁定命抗
    告人補繳裁判費之部分，為訴訟程序進行中所為之裁定，依
    民事訴訟法第483條規定，係屬不得抗告之裁定，抗告人就
    該部分之抗告為不合法，應予駁回，惟原裁定關於核定訴訟
    標的價額部分既經廢棄，則命補繳裁判費部分即失所附麗，
    附此敘明。
三、據上論結，本件抗告為一部有理由，一部無理由，爰裁定如
    主文。
中　　華　　民　　國　　109 　年　　6 　　月　　30　　日
                  民事第二十五庭
                      審判長法  官  謝碧莉
                            法  官  林晏如
                            法  官  王本源
正本係照原本作成。
核定訴訟標的價額部分，如不服裁定得於收受送達後10日內向本
院提出抗告狀，並繳納抗告費新臺幣1千元。
其餘不得抗告。
中　　華　　民　　國　　109 　年　　7 　　月　　1 　　日

  　　　　　　　　　　　　　書記官  黃麒倫

附表（抗告人起訴聲明）
聲明項次           聲 明 內 容 備      註    1 相對人於民國98年11月15日召開之98學年度第1次臨時家長委員會議決議不成立或不存在或無效。 1.決議內容為召開第1次臨時會。  2.會中提出98學年度會費預算表。　    2 相對人於98年11月17日召開之第1次臨時會員代表大會決議不成立或不存在或無效。 1.通過98學年度會費預算表。 2.會議進行中曾進行罷免抗告人之連署。 　　　 　　　     3 相對人於98年12月2日召開之第2次臨時會員代表大會決議不成立或不存在或無效。 罷免抗告人之相對人家長會長職務及家長委員身分。    4 相對人於98年12月30日召開之第3次臨時會員代表大會決議不成立或不存在或無效。 補選李政達為相對人家長會長。    5 相對人補選會長李政達之任期自99年1月1日至99年10月14日不成立或不存在或無效。 聲明4之當然效果。    6 抗告人擔任相對人會長之任期自98年10月 15日至99年10月14日成立或存在。 聲明3之當然效果。